臺灣高雄地方法院刑事判決　　　　　　 100年度審訴字第39號
公　訴　人　臺灣高雄地方法院檢察署檢察官
被　　　告　吳政昇
上列被告因違反廢棄物清理法案件，經檢察官提起公訴（99年度
偵字第36752 號），被告就被訴事實為有罪之陳述，本院依簡式
審判程序審理，判決如下：
    主  文
吳政昇犯廢棄物清理法第四十六條第四款之非法清理廢棄物罪，
累犯，處有期徒刑壹年貳月。
    事  實  及  理  由
一、本件犯罪事實及證據部分均引用檢察官起訴書之記載（詳如
    附件）。
二、核被告吳政昇所為，係犯廢棄物清理法第46條第4 款之未依
    廢棄物清理法第41條第1 項規定領有廢棄物清除、處理許可
    文件，從事廢棄物清除罪。被告有起訴書所載之犯罪科刑及
    執行紀錄，此有臺灣高等法院被告前案紀錄表1 份在卷可稽
    ，其前受徒刑之執行完畢後，5 年以內故意再犯本件有期徒
    刑以上之罪，為累犯，應依刑法第47條第1 項規定，加重其
    刑。審酌被告因貪圖小利，未經主管機關許可，即非法為廢
    棄物清除工作，對生態、環境造成不良影響，實有不該，然
    念被告犯後坦承犯行，及其犯罪動機、所生危害、智識程度
    等一切情狀，量處如主文所示之刑。
三、據上論斷，應依第273 之1 第1 項、第299 條第1 項前段、
    第310 條之2 、第454 條第2 項，廢棄物清理法第46條第4
    款，刑法第11條前段、第47條第1 項，判決如主文。
本案經檢察官余彬誠到庭執行職務。
中    華    民    國   100    年    4     月    14    日
                  刑事第十庭    法  官  顏銀秋
以上正本證明與原本無異。
如不服本判決應於收受送達後10日內向本院提出上訴書狀，並應
敘述具體理由；如未敘述上訴理由者，應於上訴期間屆滿後20日
內向本院補提理由書（均須按他造當事人之人數附繕本）「切勿
逕送上級法院」。
中    華    民    國   100    年    4     月    14    日
                                書記官  林豐富
如不服本判決應於收受本判決後10日內向本院提出上訴書狀，並
應敘述具體理由，如未敘述上訴理由者，應於上訴期間屆滿後20
日內補提理由書狀於本院（均須按他造當事人之人數附繕本）「
切勿逕送上級法院」。
附錄本判決論罪科刑法條：
廢棄物清理法第46條第4款（非法清理廢物物罪）
有下列情形之一者，處 1 年以上 5 年以下有期徒刑，得併科新
臺幣3 百萬元以下罰金：
一、任意棄置有害事業廢棄物。
二、事業負責人或相關人員未依本法規定之方式貯存、清除、處
    理或再利用廢棄物，致污染環境。
三、未經主管機關許可，提供土地回填、堆置廢棄物。
四、未依第 41 條第 1 項規定領有廢棄物清除、處理許可文件
    ，從事廢棄物貯存、清除、處理，或未依廢棄物清除、處理
    許可文件內容貯存、清除、處理廢棄物。
五、執行機關之人員委託未取得許可文件之業者，清除、處理一
    般廢棄物者；或明知受託人非法清除、處理而仍委託。
六、公民營廢棄物處理機構負責人或相關人員、或執行機關之人
    員未處理廢棄物，開具虛偽證明。
附件：99年度偵字第36752 號起訴書
臺灣高雄地方法院檢察署檢察官起訴書
                                     99年度偵字第36752號
    被      告  吳政昇  男  38歲（民國○○年○月○○日生）
                        住臺南市○區○○街245巷25號
                        居臺南市○○區○○路187巷34號
                        國民身分證統一編號：Ｚ000000000號
上列被告因違反廢棄物清理法案件，業經偵查終結，認應提起公
訴，茲將犯罪事實及證據並所犯法條分敘如下：
        犯罪事實
一、吳政昇前因業務過失致死案件，經臺灣臺南地方法院判處有
    期徒刑6 月確定，嗣經減刑為有期徒刑3 月，於民國97年4
    月8 日易科罰金執行完畢。猶不知悔改，明知從事廢棄物清
    除、處理業務，應向直轄市、縣（市）主管機關或中央主管
    機關委託之機關申請核發公民營廢棄物清除、處理機構許可
    文件後，始得受託從事清除、處理廢棄物之業務，竟未依規
    定申請核發許可文件，即基於非法從事廢棄物清除之犯意，
    於99年6 月底、7 月初間，駕駛不知情之林永中（另為不起
    訴處分）即瑜得建材行所有之車號485－SH 號自用大貨車，
    行經臺南市○○○街與裕平路交岔路口時，遭不知情之林海
    生（另為不起訴處分）攔下，以每車次新臺幣（下同）2,
    500 元、3 車次共7,500 元之代價，前往臺南市○○路39號
    地下室，載運燕昇工程有限公司莊燕玲(另為不起訴處分)所
    承攬臺南市○○路39號3 樓「基督教會臺南靈糧堂」之改建
    工程所產生之雜有廢木材、廢石棉瓦、廢磚塊、廢塑膠、生
    活垃圾等一般廢棄物，吳政昇載運該廢棄物後，部分暫放於
    瑜得建材行位於高雄縣茄萣鄉○○村○○○路旁砂石場；部
    分傾倒於國有財產局位於高雄縣茄萣鄉○○段1124、1125、
    1126、1131、1132、1133號等6 筆地號土地上，而從事廢棄
    物之清除工作。嗣於99年7 月24日15時許，為內政部警政署
    環境保護警察隊第三中隊會同行政院環保署南區環境督察大
    隊，在上開國有財產局土地上查獲「TO：臺南市○○路39號
    3 樓、TEL：0000000000 、戴家豐」之紙包裹1 紙，始循線
    查知上情。
二、案經高雄縣政府警察局仁武分局報告偵辦。
        證據並所犯法條
一、證據清單及待證事實：
 ┌──┬──────────┬───────────┐
 │編號│    證  據  資  料  │    待  證  事  實    │
 ├──┼──────────┼───────────┤
 │一  │被告吳政昇於警詢時及│其未領有主管機關核發之│
 │    │本署偵查中之自白。  │廢棄物清除處理機構許可│
 │    │                    │文件，非法從事廢棄物清│
 │    │                    │除工作，傾倒廢棄物於上│
 │    │                    │開土地之事實。        │
 ├──┼──────────┼───────────┤
 │二  │同案被告林海生於警詢│伊在路上攔到被告所駕駛│
 │    │及本署偵查中之證述。│之車輛，以1 趟2,500 元│
 │    │                    │，3 趟7,500 元之代價委│
 │    │                    │託被告清運上開事業廢棄│
 │    │                    │物之事實。            │
 ├──┼──────────┼───────────┤
 │三  │同案被告林永中於警詢│被告駕駛瑜得建材行所有│
 │    │及本署偵查中之證述。│之車輛，清運上開廢棄物│
 │    │                    │係其個人行為，與公司無│
 │    │                    │關之事實。            │
 ├──┼──────────┼───────────┤
 │四  │同案被告莊燕玲於警詢│其承攬臺南市○○路39號│
 │    │及本署偵查中之證述。│3 「基督教會臺南靈糧堂│
 │    │                    │」之改建工程，完工後僱│
 │    │                    │用林海生清除現場因改建│
 │    │                    │工程所產生之廢棄物之事│
 │    │                    │實。                  │
 ├──┼──────────┼───────────┤
 │五  │內政部警政署環境保護│1、被告清運、傾倒上開 │
 │    │警察隊第三中隊扣押筆│   廢棄物之事實。     │
 │    │錄、行政院環保署環境│2、被告所傾倒之廢棄物 │
 │    │督察總隊南區環境督察│   係雜有廢木材、廢石 │
 │    │大隊稽查督察紀錄表、│   棉瓦、廢磚塊、廢塑 │
 │    │燕昇工程有限公司承攬│   膠、生活垃圾，係屬 │
 │    │臺南靈糧堂之合約書、│   一般廢棄物。       │
 │    │現場照片14張。      │                      │
 └──┴──────────┴───────────┘
二、核被告吳政昇所為，係犯廢棄物清理法第46條第4 款前段之
    未依同法第41條第1 項規定領有廢棄物清除許可文件，從事
    廢棄物清除罪嫌。又被告前因業務過失致死案件，經法院判
    決減刑為有期徒刑3 月確定，於97年4 月8 日易科罰金執行
    完畢。有本署刑案資料查註紀錄表在卷可稽，其受徒刑之執
    行完畢後，於5 年內故意再犯本件有期徒刑以上之罪，為累
    犯，請依刑法第47條第1 項之規定加重其刑。
三、依刑事訴訟法第251 條第1 項提起公訴。
    此  致
臺灣高雄地方法院
中    華    民    國    99    年    12    月    22    日
                              檢  察  官  彭  斐  虹
上正本證明與原本無異
中    華    民    國    99    年    12    月    29    日
                              書  記  官  王  宏  正
附錄本案所犯法條全文：
廢棄物清理法第46條：
有下列情形之一者，處1 年以上5 年以下有期徒刑，得併科新臺
幣3 百萬元以下罰金：
一、任意棄置有害事業廢棄物。
二、事業負責人或相關人員未依本法規定之方式貯存、清除、處
    理或再利用廢棄物，致污染環境。
三、未經主管機關許可，提供土地回填、堆置廢棄物。
四、未依第41條第1 項規定領有廢棄物清除、處理許可文件，從
    事廢棄物貯存、清除、處理，或未依廢棄物清除、處理許可
    文件內容貯存、清除、處理廢棄物。
五、執行機關之人員委託未取得許可文件之業者，清除、處理一
    般廢棄物者；或明知受託人非法清除、處理而仍委託。
六、公民營廢棄物處理機構負責人或相關人員、或執行機關之人
    員未處理廢棄物，開具虛偽證明。
廢棄物清理法第41條：
從事廢棄物清除、處理業務者，應向直轄市、縣（市）主管機關
或中央主管機關委託之機關申請核發公民營廢棄物清除處理機構
許可文件後，始得受託清除、處理廢棄物業務。但有下列情形之
一者，不在此限：
一、執行機關依第5 條第2 項、第6 項、第12條第1 項辦理一般
    廢棄物之回收、清除、處理、再利用。
二、依第8 條規定緊急清理廢棄物所指定之設施或設備。
三、依第14條第2 項規定依報經中央主管機關核准之方式清除、
    處理一般廢棄物。
四、依第18條第1 項規定回收、貯存、清除、處理一般廢棄物。
五、第28條第1 項第2 款、第3 款第2 目至第5 目、第4 款之清
    除機具、處理設施或設備。
六、目的事業主管機關依第33條、第34條規定自行或輔導設置之
    處理設施。
七、中央主管機關會同中央目的事業主管機關依第35條第1 項設
    置之設施。
前項公民營廢棄物清除處理機構許可文件之核發，應副知中央主
管機關。